臺灣高等法院臺中分院刑事判決　　　　99年度上訴字第2540號
上　訴　人　臺灣臺中地方法院檢察署檢察官
被　　　告　劉益銘
指定辯護人　本院公設辯護人劉秋蘭
上列上訴人因被告違反毒品危害防制條例案件，不服臺灣臺中地
方法院中華民國99年11月12日第一審判決（99年度訴字第2511號
，起訴案號：臺灣臺中地方法院檢察署99年度偵字第16222、172
05號），提起上訴，本院判決如下：
    主  文
上訴駁回。
    理    由
一、按依刑事訴訟法第350條、第361條、第362條、第367條規定
    ，不服地方法院之第一審判決而上訴者，須提出上訴書狀，
    並應敘述具體理由，為上訴必備之程式；其所提出之書狀未
    敘述上訴理由，或僅曾以言詞陳述上訴理由者，均應於上訴
    期間屆滿後20日內補提理由書於第一審法院。第一審法院經
    形式審查，認逾期未補提上訴理由者，應定期間先命補正；
    逾期未補正者，為上訴不合法律上之程式，應以裁定駁回。
    倘已提出上訴理由，但所提非屬具體理由者，則由第二審法
    院以上訴不合法律上之程式，判決駁回。而所謂具體理由，
    必係依據卷內既有訴訟資料或提出新事證，指摘或表明第一
    審判決有何採證認事、用法或量刑等足以影響判決本旨之不
    當或違法，而構成應予撤銷之具體事由，始克當之（例如：
    依憑證據法則具體指出所採證據何以不具證據能力，或依憑
    卷證資料，明確指出所為證據證明力之判斷如何違背經驗、
    論理法則）；倘僅泛言原判決認定事實錯誤、違背法令、量
    刑失之過重或輕縱，而未依上揭意旨指出具體事由，或形式
    上雖已指出具體事由，然該事由縱使屬實，亦不足以認為原
    判決有何不當或違法者（例如：對不具有調查必要性之證據
    ，法院未依聲請調查亦未說明理由，或援用證據不當，但除
    去該證據仍應為同一事實之認定），皆難謂係具體理由，俾
    與第二審上訴制度旨在請求第二審法院撤銷、變更第一審不
    當或違法之判決，以實現個案救濟之立法目的相契合，並節
    制濫行上訴（最高法院97年度台上字第892號刑事判決意旨
    參照）。
二、公訴人上訴意旨略以：本件原審判決認為被告劉益銘（原提
    起上訴，已撤回）於偵查中及審判時，就本件3次販賣第一
    級毒品海洛因犯行均自白犯罪，應依毒品危害防制條例第17
    條第2項之規定均減輕其刑。再被告劉益銘供出毒品來源，
    因而查獲被告周晁立（上訴本院審理中）販賣毒品，均應依
    同條例第17條第1項之規定減輕其刑，並認為其犯罪情狀在
    客觀上非無可憫恕之處，依刑法第59條之規定，對被告劉益
    銘所犯3次販賣第一級毒品之犯行，亦均遞減其刑，固屬有
    據。惟被告劉益銘所犯3次共同販賣第一級毒品海洛因予證
    人盧昱安之數量分別高達1兩、2兩及4.5兩，出售價格分別
    高達新臺幣（下同）15萬元、29萬元及57萬5000元，且被告
    劉益銘、周晁立每販賣1兩海洛因，均可各自獲得1萬元之利
    潤，足見被告劉益銘雖非大盤毒梟，然亦非小盤販毒者，而
    已屬中盤商之階層。而原審竟就被告劉益銘所犯3次販賣第
    一級毒品罪行，分別僅量處有期徒刑4年2月、4年6月、4年1
    0月，並僅定應執行刑為有期徒刑6年6月，所為之量刑及所
    定之應執行刑，相較於其他類似案件之判決成例，實屬過輕
    ，有違公平原則及罪刑相當性原則。請將原判決撤銷，對被
    告劉益銘均從重量刑等語。
三、經查：
  (一)公訴人因不服地方法院之第一審判決，而向原審法院具狀提
    出上訴書，敘明上訴理由，依刑事訴訟法第361條第2項條文
    、立法修正理由及上開最高法院判決意旨，倘已提出上訴理
    由，但所提非屬具體理由者，由第二審法院以上訴不合法律
    上之程式，以判決駁回之。至於上訴理由是否具體，係屬第
    二審法院審查範圍，則不在命補正之列（參見法院辦理刑事
    訴訟案件應行注意事項第162點），合先敘明。
  (二)按量刑輕重係屬事實審法院得依職權自由裁量之事項，茍已
    斟酌刑法第57條各款所列情狀而未逾法定刑度，即不得遽指
    為違法。原審判決就認定被告犯罪所憑之證據，已經詳細調
    查審酌，經核並無違背證據法則及論理法則。就量刑方面，
    因被告為累犯，又被告於偵、審中自白犯罪，並供出毒品來
    源因而查獲共犯，應依序依刑法第47條第1項規定，就所犯
    3罪之法定刑為有期徒刑、罰金刑部分均加重其刑，再依毒
    品危害防制條例第17條第2項、第1項規定均遞減其刑，復考
    量其犯罪情狀有可憫恕之處，再依刑法第59條之規定均遞減
    其刑，原審判決已說明加重、減輕其刑之依據及理由，亦已
    審酌被告販賣第一級毒品海洛所造成之危害，販賣之毒品數
    量不少，犯罪之動機、目的、手段，暨犯後坦承犯行知所悔
    悟之態度等一切情狀，而就被告劉益銘所犯3次販賣第一級
    毒品罪行，分別量處有期徒刑4年2月、4年6月、4年10月，
    定應執行刑為有期徒刑6年6月，經核亦屬妥適，並無公訴人
    指述與公平原則或罪刑相當性原則有違之情形。公訴人提起
    上訴，就被告劉益銘部分，固具備形式上之理由，但並未提
    出新事證以供調查，亦未依據卷內之訴訟資料，指摘原審判
    決有何足以影響判決本旨之不當或違法，而構成應予撤銷之
    具體事由。本院認公訴人上訴意旨，不足以動搖原審判決認
    定犯罪事實及量刑之基礎，尚難認係具體理由，其上訴顯然
    違背法律上之程式，應予駁回，並不經言詞辯論為之。
四、據上論斷，應依刑事訴訟法第367條前段、第372條，判決如
    主文。
中    華    民    國    100    年    1    月    26    日
            刑事第十一庭  審判長法  官  郭  同  奇
                                法  官  洪  曉  能
                                法  官  許  冰  芬
以上正本證明與原本無異。
如不服本判決應於收受送達後10日內向本院提出上訴書狀，其未
敘述上訴理由者，並得於提起上訴後10日內向本院補提理由書（
均須按他造當事人之人數附繕本）「切勿逕送上級法院」。
                                書記官  賴  成  育
中    華    民    國    100    年    1    月    26    日